臺灣高等法院刑事裁定
110年度抗字第244號
抗  告  人
即  受刑人  曾威舜




上列抗告人即受刑人因檢察官聲請定其應執行刑案件，不服臺灣
桃園地方法院中華民國110年1月14日裁定（110年度聲字第50號
），提起抗告，本院裁定如下：
    主  文
抗告駁回。                                             
    理  由
一、原裁定意旨略以：本件抗告人即受刑人曾威舜（下稱抗告人
    ）因違反毒品危害防制條例案件，業經法院先後判決確定如
    附表所示，經審核相關事證，認符合刑法第53條定執行刑之
    要件，聲請為正當，爰審酌如附表所示案件之罪名、犯罪類
    型、手段等，並就全案為整體之非難評價後，定其應執行刑
    為有期徒刑6年等語。
二、抗告意旨略以：被告所犯之案件，皆屬同一屬性吸食毒品案
    ，一罪一罰，分別起訴判刑，且犯案時間密集，本質係戕害
    自身健康為主，未嚴重破壞社會秩序，且犯後態度坦承，甚
    至有自首情形，足見被告深具悔意，並尋求幫助戒除毒癮，
    是所犯之本質上與一般刑事案件不同，參考過往數則實務案
    例，有極大減刑空間，能給予被告更生希望，惟原審裁定之
    量刑明顯有違比例原則與平等原則，與一般人民法律情感相
    悖，而無法達成客觀上之適當性、相當性與必要性之價值要
    求，似有不當裁量之違法，茲提抗告，盼予撤銷原裁定，令
    抗告人更生有望等語。
三、經查：
　㈠法規說明：
    按數罪併罰之定應執行之刑，係出於刑罰經濟與責罰相當之
    考量，為一種特別量刑過程，相較於刑法第57條所定科刑時
    應審酌事項係對一般犯罪行為之裁量，為定應執行刑之宣告
    ，乃對犯罪行為人本身及所犯各罪之總檢視，除應考量行為
    人所犯數罪反應出之人格特性，並應權衡審酌行為人之責任
    與整體刑法目的及相關刑事政策，在量刑權之法律拘束性原
    則下，依刑法第51條第5款規定，採限制加重原則，以宣告
    各刑中之最長期為下限，各刑合併之刑期為上限，但最長不
    得逾30年，資為量刑自由裁量權之外部界限，並應受法秩序
    理念規範之比例原則、平等原則、責罰相當原則、重複評價
    禁止原則等自由裁量權之內部抽象價值要求界限之支配，以
    使輕重得宜，罰當其責，俾符合法律授與裁量權之目的，以
    區別數罪併罰與單純數罪之不同，兼顧刑罰衡平原則。是個
    案裁量判斷，除非有全然喪失權衡意義或其裁量行使顯然有
    違比例、平等諸原則之裁量權濫用情形，即不得任意指其為
    違法（最高法院100年度台抗字第440號裁定要旨參照）。
　㈡本院判斷：
    ⒈查抗告人所犯如附表編號1至13號所示之罪，分別經法院判
      處有期徒刑確定在案（其中原審附表編號2、3、6、7、10
      至13部分均應更正如本院附表所示），原審依檢察官據受
      刑人之請求聲請，就如附表各編號所示各罪定其應執行之
      刑，經審核後認為聲請正當而准許，並依刑法第50條第2
      項、第53條、第51條第5款規定，定其應執行之刑為有期
      徒刑6年，係在附表各宣告刑之最長期（8月）以上，合併
      刑期（9年6月）以下，顯已就宣告刑總和減去有期徒刑3
      年6月，並無違背定應執行刑之外部界限。又附表編號2、
      5、6、8、9、11所示不得易科罰金之罪，既經與其他編號
      所示得易科罰金之罪併合處罰，於定執行刑時，自無庸為
      易科罰金之諭知。且觀之：附表編號1至10、12至13號所
      示之罪所處之刑，前經分別定應執行有期徒刑5年8月、6
      月確定，均各已就宣告刑總和減去2年7月、2月，上開編
      號所示之罪所定應執行刑加計附表編號11號所示之罪所處
      之刑（即7月），合計總和有期徒刑6年9月，然原審僅裁
      定應執行刑為有期徒刑6年，實已再減去有期徒刑9月，亦
      無違反定應執行刑之內部界限。是抗告意旨質疑原裁定量
      刑似有不當裁量之違法已無理由。
    ⒉本院審酌卷存事證及抗告人所犯數罪次數、各罪之侵害法
      益、個別罪質內容、各罪犯罪情節、對其犯罪應予之整體
      非難評價等一切情狀，原審裁定僅定應執行刑為有期徒刑
      6年，實已就原宣告刑總和相當程度之減低，難認有何過
      苛過重之情事，亦無違反法秩序理念規範之比例原則、平
      等原則、責罰相當原則、重複評價禁止原則等自由裁量權
      之內部界限。至抗告意旨所引其他案件定刑，事涉不同案
      件之定刑標準（如內、外部性界限），無從比附援引。抗
      告人執前詞提起抗告，指摘原裁定不當，為無理由，應予
      駁回。
四、綜上，本件足認原審業經審酌抗告人所犯該等數罪所反應出
    之人格特性，並權衡審酌抗告人之行為責任與整體刑法目的
    及相關刑事政策，既未逾越法律之外部界限及內部界限，自
    屬法院裁量權限適法且正當之行使。抗告意旨徒憑己見，猶
    執前詞指摘原裁定違法或不當，為無理由，應予駁回。
據上論斷，應依刑事訴訟法第412條，裁定如主文。
中　　華　　民　　國　　110 　年　　2 　　月　　22　　日
                  刑事第二十一庭審判長法　官  許宗和
                                      法　官  黃惠敏
                                      法　官  黃玉婷
以上正本證明與原本無異。
如不服本裁定，應於收受送達後五日內向本院提出再抗告狀。
                                      書記官  傅國軒
中　　華　　民　　國　　110 　年　　2 　　月　　24　　日
附表：受刑人曾威舜定應執行刑案件一覽表
 編         號            1           2           3  罪         名  施用第二級毒品 施用第一級毒品 施用第二級毒品  宣    告    刑  有期徒刑6月，如易科罰金，以新臺幣壹仟元折算壹日 有期徒刑7月（2罪） 有期徒刑5月，如易科罰金，以新臺幣壹仟元折算壹日（7罪）  犯  罪  日  期  108年2月18日 ⒈108年1月13日凌晨1時20分採尿回溯26小時內某時 ⒉108年1月30日 ⒈107年2月20日 ⒉107年3月27日 ⒊107年12月7日 ⒋108年1月11日 ⒌108年3月3日 ⒍108年3月22日 ⒎108年1月30日 偵查(自訴)機關 年  度  案  號  臺灣新北地方檢察署108年度毒偵字第1382、1413號 臺灣桃園地方檢察署107年度毒偵字第7711號、108年度撤緩毒偵字第239號、108年度毒偵字第1422、1492、1863、1001號   最後事實審  法    院 臺灣新北地方法院 臺灣桃園地方法院 臺灣桃園地方法院   案    號 108年度簡字第4631號 108年度審易字第1463、607號、108年度審訴字第1104、902號    判決日期 108年9月27日 108年9月26日 108年9月26日  確定判決  法    院 同上 同上 同上   案    號 同上 同上 同上   確定日期 108年11月1日 108年11月7日 108年11月7日  備          註  ⒈編號1至10所示之罪，前經臺灣桃園地方法院以109年度聲字第2508號裁定定應執行刑為有期徒刑5年8月確定。 ⒉編號2所示之罪，前經臺灣桃園地方法院以108年度審易字第1463、607號、108年度審訴字第1104、902號判決定應執行刑為有期徒刑1年確定。 ⒊編號3所示之罪，前經臺灣桃園地方法院以108年度審易字第1463、607號、108年度審訴字第1104、902號判決定應執行刑為有期徒刑2年確定。   
附表：受刑人曾威舜定應執行刑案件一覽表
 編         號            4           5           6  罪         名  施用第二級毒品 施用第一級毒品 施用第一級毒品  宣    告    刑  有期徒刑3月，如易科罰金，以新臺幣壹仟元折算壹日 有期徒刑7月 有期徒刑8月  犯  罪  日  期  108年5月16日 108年5月16日 108年3月8日 偵查(自訴)機關 年  度  案  號  臺灣桃園地方檢察署108年度毒偵字第3020號 臺灣桃園地方檢察署108年度毒偵字第3020號 臺灣桃園地方檢察署108年度毒偵字第3474號  最  後事實審  法    院 臺灣桃園地方法院 臺灣桃園地方法院 臺灣桃園地方法院   案    號 108年度審訴字第1662號 108年度審訴字第1662號 108年度審訴字第1718號   判決日期 108年10月31日 108年10月31日 108年10月31日  確定判決  法    院 同上 同上 同上   案    號 同上 同上 同上   確定日期 108年12月2日 108年12月2日 108年12月2日  備          註  ⒈編號1至10所示之罪，前經臺灣桃園地方法院以109年度聲字第2508號裁定定應執行刑為有期徒刑5年8月確定。   
附表：受刑人曾威舜定應執行刑案件一覽表
 編         號            7           8           9  罪         名  施用第二級毒品 施用第一級毒品 施用第一級毒品  宣    告    刑  有期徒刑5月，如易科罰金，以新臺幣壹仟元折算壹日 有期徒刑8月 有期徒刑8月  犯  罪  日  期  108年3月3日至3月5日查獲止某時 108年7月11日 108年7月24日 偵查(自訴)機關 年  度  案  號  臺灣桃園地方檢察署108年度毒偵字第1587號 臺灣桃園地方檢察署108年度毒偵字第3940號 臺灣桃園地方檢察署108年度毒偵字第4343號  最後事實審  法    院 臺灣桃園地方法院 臺灣桃園地方法院 臺灣桃園地方法院   案    號 108年度審易字第1629號 108年度審訴字第1809號 108年度審訴字第2174號   判決日期 109年4月17日 109年4月17日 109年4月17日  確定判決  法    院 同上 同上 同上   案    號 同上 同上 同上   確定日期 109年5月19日 109年5月19日 109年5月19日  備          註  ⒈編號1至10所示之罪，前經臺灣桃園地方法院以109年度聲字第2508號裁定定應執行刑為有期徒刑5年8月確定。   
附表：受刑人曾威舜定應執行刑案件一覽表
 編         號            10           11           12  罪         名  施用第二級毒品 施用第一級毒品 施用第二級毒品  宣    告    刑  有期徒刑5月，如易科罰金，以新臺幣壹仟元折算壹日 有期徒刑7月 有期徒刑2月，如易科罰金，以新臺幣壹仟元折算壹日  犯  罪  日  期  108年9月28日 108年8月10日 108年10月30日 偵查(自訴)機關 年  度  案  號  臺灣桃園地方檢察署108年度毒偵字第5575號 臺灣桃園地方檢察署108年度毒偵字第5336、6256號、109年度毒偵字第209號   最後事實審  法    院 臺灣桃園地方法院 臺灣桃園地方法院 臺灣桃園地方法院   案    號 108年度審易字第2978號 109年度審訴字第682號 109年度審訴字第682號   判決日期 109年4月17日 109年7月3日 109年7月3日  確定判決  法    院 同上 同上 同上   案    號 同上 同上 同上   確定日期 109年5月19日 109年8月10日 109年8月10日  備          註  ⒈編號1至10所示之罪，前經臺灣桃園地方法院以109年度聲字第2508號裁定定應執行刑為有期徒刑5年8月確定。  ⒈編號12至13所示之罪，前經臺灣桃園地方法院以109年度審訴字第682號判決定應執行刑為有期徒刑6月確定。 
附表：受刑人曾威舜定應執行刑案件一覽表
 編         號            13       以下欄位空白       以下欄位空白  罪         名  施用第一級毒品    宣    告    刑  有期徒刑6月，如易科罰金，以新臺幣壹仟元折算壹日    犯  罪  日  期  108年10月30日   偵查(自訴)機關 年  度  案  號  臺灣桃園地方檢察署108年度毒偵字第5336、6256號、109年度毒偵字第209號    最後事實審  法    院 臺灣桃園地方法院     案    號 109年度審訴字第682號     判決日期 109年7月3日    確定判決  法    院 同上     案    號 同上     確定日期 109年8月10日    備          註  ⒈編號12至13所示之罪，前經臺灣桃園地方法院以109年度審訴字第682號判決定應執行刑為有期徒刑6月確定。